de: Stil des Halfters: Verstellbar; Sicherheitshalfter; Weide; Kombination mit Fressbremse; Putzen; Gepolstert; Knotenhalfter; Transport; Show; Sonstige
sk-SK: Štýl viazania okolo krku: Nastaviteľná; Odtrhávacia; Do výbehu; V kombinácii s pastevným náhubkom; Na čistenie; Polstrovaná; Povrazová; Prepravná; Výstavná; Iné
ru: Тип недоуздка: Регулируемый; Безопасный (разрывной); Полевой; С намордником для выпаса; Для груминга; С подкладкой; Веревочный; Транспортировочный; Выставочный; Другое
sv: Grimmodell: Justerbar; Säkerhetsgrimma; Haggrimma; Grimma med munkorg; Ryktgrimma; Vadderad; Repgrimma; Transportgrimma; Utställningsgrimma; Övrigt
el: Στυλ Halter: Ρυθμιζόμενο; Breakaway; Αγρού; Συνδυασμός με φίμωτρο βόσκησης; Περιποίησης; Με επένδυση; Από σχοινί; Μεταφοράς; Επίδειξης; Άλλο
sl-SI: Slog povodca: Prilagodljiv; Varnostni; Za na pašnik; Kombinacija s pašnim nagobčnikom; Za nego; Podložen; Vrvnat; Za transport; Razstavni; Drugo
ja: ホルタースタイル: 調節可能; ブレイクアウェイ; フィールド; グレージングマズルコンボ; グルーミング; パッド入り; ロープ; 輸送用; ショー; その他
cs: Styl ohlávky: Nastavitelná; S pojistkou (Breakaway); Pastevní; S pastevním náhubkem; Čisticí; Polstrovaná; Provazová; Přepravní; Výstavní; Jiný
fr: Style de licol: Ajustable; Anti-renard; De pré; Combiné avec panier de pâturage; De pansage; Rembourré; En corde; De transport; De présentation; Autre
hr-HR: Stil haltera: Podesivi; Sigurnosni (breakaway); Za ispašu; Kombinacija s brnjicom za ispašu; Za timarenje; Podstavljeni; Užasti; Za transport; Izložbeni; Ostalo
es: Estilo de cabestro: Ajustable; De liberación rápida; De campo; Combinación con bozal de pastoreo; Para aseo; Acolchado; Cuerda; De transporte; De exhibición; Otro
da: Halterneck-stil: Justerbar; Breakaway; Fold; Kombination med græsningsmundkurv; Strigle; Polstret; Reb; Transport; Show; Andet
zh-TW: 馬籠頭樣式: 可調式; 防勒斃快拆式; 草地籠頭; 附防貪食口套籠頭; 梳理用; 加厚款; 繩索籠頭; 運輸用; 表演用; 其他
vi: Kiểu dây buộc cổ: Có thể điều chỉnh; Tự bung; Đồng cỏ; Kết hợp rọ mõm ăn cỏ; Chải lông; Có đệm; Dây thừng; Vận chuyển; Trình diễn; Khác
zh-CN: 挂脖款样式: 可调节; 防勒脱落; 牧场; 搭配防暴食口套; 梳理; 带垫; 绳索; 运输; 表演; 其他
bg-BG: Стил на халтера: Регулируем; С предпазно откъсване (Breakaway); За пасище; Комбиниран с наморник за паша; За груминг; Подплатен; Въжен; За транспортиране; Изложбен; Други
it: Stile all'americana: Regolabile; Antistrappo; Da prato; Combinata con museruola da pascolo; Da toelettatura; Imbottita; In corda; Da trasporto; Da esibizione; Altro
tr: Halter stili: Ayarlanabilir; Ayrılabilir; Arazi; Otlatma maskeli; Tımar; Dolgulu; Halat; Taşıma; Gösteri; Diğer
pl: Styl kantara: Regulowany; Bezpieczny (zrywkowy); Pastwiskowy; Z kagańcem na pastwisko; Do pielęgnacji; Z podszyciem; Sznurkowy; Transportowy; Wystawowy; Inne
en: Halter style: Adjustable; Breakaway; Field; Grazing muzzle combo; Grooming; Padded; Rope; Shipping; Show; Other
pt-BR: Cabresto estilo: Ajustável; Breakaway; De campo; Com focinheira de pastagem; Grooming; Acolchoado; De corda; Transporte; De exposição; Outro
nl: Halster stijl: Verstelbaar; Breakaway; Veld; Graaskorf-combinatie; Grooming; Gevoerd; Touw; Transport; Show; Overig
pt-PT: Estilo halter: Ajustável; Com fecho de segurança; De campo; Combinado com açaime de pastagem; Limpeza; Acolchoado; Corda; De transporte; De exibição; Outro
nb: Halterstil: Justerbar; Sikkerhetsgrime; Beitegrime; Kombinert beitemaske; Pussegrime; Polstret; Taugrime; Transportgrime; Utstillingsgrime; Annet
fi: Pitimen tyyppi: Säädettävä; Turvariimu; Tarhariimu; Laidunkopallinen riimu; Hoitoriimu; Pehmustettu; Naru; Kuljetusriimu; Näyttelyriimu; Muu
ro-RO: Stil căpăstru: Ajustabil; Cu eliberare rapidă; De câmp; Combinație cu botniță de pășunat; Pentru țesălat; Căptușit; Din frânghie; Pentru transport; Pentru expoziții; Altele
th: สไตล์คล้องคอ: ปรับได้; ปลดเร็ว; สำหรับปล่อยทุ่ง; ตะกร้อครอบปากแบบคอมโบ; สำหรับแปรงขน; บุนวม; เชือก; การจัดส่ง; สำหรับโชว์; อื่นๆ
lt-LT: Kantaro stilius: Reguliuojamas; Saugus (atitrūkstantis); Lauko; Su antsnukiu ganymui; Priežiūros; Su paminkštinimu; Virvinis; Transportavimo; Parodų; Kita
hu: Kantár stílusa: Állítható; Szakadó; Legeltető; Legeltető szájkosár kombináció; Ápoló; Párnázott; Kötél; Szállító; Bemutató; Egyéb
ko: 홀터 스타일: 길이 조절 가능; 브레이크어웨이; 필드; 그레이징 머즐 콤보; 그루밍; 패딩; 로프; 배송; 쇼; 기타